臺灣桃園地方法院刑事判決　　　　　 100年度審易字第1017號
公　訴　人　臺灣桃園地方法院檢察署檢察官
被　　　告　彭為煬原名彭宏義.
上列被告因違反毒品危害防制條例案件，經檢察官提起公訴（10
0 年度偵字第9405號），本院判決如下：
    主  文
本件免訴。
    理  由
一、公訴意旨略以：彭為煬前因數次施用毒品案件，經臺灣桃園
    地方法院判處應執行有期徒刑1年2月，於民國98年11月21日
    執行完畢。詎彭為煬明知安非他命係政府公告管制之第二級
    毒品，不得非法持有，竟仍基於持有毒品之犯意，於不詳之
    日起，持有含有第二級毒品甲基安非他命殘渣（起訴書誤載
    為安非他命）之吸食器1 組，嗣於99年10月3 日上午9 時許
    ，在桃園縣龍潭鄉○○街127 號為警查獲，並扣得吸食器1
    組。因認被告涉有毒品危害防制條例第11條第2 項之持有第
    二級毒品罪嫌。
二、按案件曾經判決確定者，應諭知免訴之判決，刑事訴訟法第
    302 條第1 款定有明文。又刑法上所謂吸收犯，係指一罪所
    規定之構成要件，為他罪構成要件所包括，因而發生吸收關
    係者而言；如意圖供自己施用而持有毒品，進而施用，則其
    持有之低度行為，當然為高度之施用行為所吸收，不另論以
    持有毒品罪；訴訟上所謂一事不再理之原則，關於實質上一
    罪或裁判上一罪，亦均有其適用，最高法院90年度台非字第
    174 號判決意旨、60年度台非字第77號判例意旨可資參照。
三、被告彭為煬（原名彭宏義）於本院訊問時坦承上開扣案之含
    有第二級毒品甲基安非他命殘渣之吸食器1 組為其所有，惟
    係在99年5 月份被抓到前買的，後來戒毒後，也沒有將吸食
    器丟掉等語（詳本院100 年6 月29日準備程序筆錄）；經查
    被告前於99年5 月27日某時，在桃園縣龍潭鄉○○街127 號
    住處，以玻璃球燒烤方式施用第二級毒品甲基安非他命1 次
    ，嗣於99年5 月27日晚間7 時45分許，在桃園縣平鎮市○○
    路○ 段550 巷8 弄口為警查獲，經本院以99年度審訴字第14
    99號判處有期徒刑6 月，已於99年10月22日確定（下稱前案
    ），有本院99年度審訴字第1499號判決書及臺灣高等法院被
    告前案紀錄表各1 份在卷可稽，及經本院依職權調取本院99
    年度審訴字第1499號刑事卷宗確認無訛，而被告於前案為警
    查獲時，僅自其身上扣得甲基安非他命1 小包及削尖吸管1
    支，其住處未經警搜索，亦有前案調查筆錄及扣押筆錄附卷
    可查，是本件扣案之吸食器係供被告前案施用而未為警查扣
    一節，即非無可能，再被告於本案即99年10月3 日為警採集
    其尿液，經送鑑驗結果亦呈安非他命類陰性反應，有臺灣檢
    驗科技股份有限公司濫用藥物檢驗報告、桃園縣政府警察局
    龍潭分局尿液暨毒品檢體真實姓名與編號對照表各1 紙可資
    佐證，故被告辯稱扣案之吸食器係供前案自行施用一節，尚
    非無據，此外亦查無被告是否另基於其他原因而單純持有上
    開含有第二級毒品甲基安非他命殘渣之吸食器1 組，可認本
    案扣案之含有第二級毒品甲基安非他命殘渣之吸食器1 組，
    係被告意圖供前案施用而持有，從而，被告持有本案查扣有
    第二級毒品甲基安非他命殘渣之吸食器1 組之低度行為，自
    應為其前案施用之高度行為所吸收，而為前案判決效力所及
    ，依上說明，本院自不得再予審究。綜上，爰不經言詞辯論
    ，逕為免訴之諭知。
據上論斷，應依刑事訴訟法第302 條第1 款、第307 條，判決如
主文。
中    華    民    國    100   年     9    月    16    日
                      刑事庭  法  官  潘怡華
以上正本證明與原本無異。
如不服本判決應於收受判決後10日內向本院提出上訴書狀，並應
敘述具體理由。其未敘述上訴理由者，應於上訴期間屆滿後20日
內向本院補提理由書 (均須按他造當事人之人數附繕本)「 切勿
逕送上級法院」。
                              書記官  郭怡君
中    華    民    國    100   年     9    月    16    日